Artur Josué de Medeiros

Software Developer | Full Stack | JavaScript | PHP | Node.JS | Typescript | Laravel

Vagos, Aveiro - Portugal

github.com/arturmedeiros

in linkedin.com/in/arturjmedeiros

S Telefone: +351 926 813 181

☑ E-mail: arturjosue@msn.com

RESUMO

Desenvolvedor de software com mais de 10 anos de experiência, apaixonado por tecnologia da informação e empreendedorismo. Com habilidades fullstack, atuo tanto no desenvolvimento front-end, quanto no backend de aplicações para empresas. Tenho ampla experiência no desenvolvimento de API's REST usando PHP (Laravel, Lumen, Codeigninter) e/ou JavaScript (Node.JS). Além disso, possuo fortes conhecimentos na criação de interfaces front-end usando Vue.JS, React e os principais frameworks do mercado, bem como em projetos de Single Page Applications (SPA) e Progressive Web Apps (PWA).

TECNOLOGIAS E FRAMEWORKS

- PHP Laravel, WordPress (e Elementor), Codeigniter.
- **JavaScript** (ES6+) e **TypeScript** Vue.JS, Vuex, VueRouter, Vuetify, Svelte, Quasar Framework, Ionic, VueNative, **React**, Redux, React Native, **jQuery**.
- **Node.JS** Express.JS, Expo, Adonis Framework.
- Java Android Studio para desenvolvimento Mobile.
- Python Selenium, Pandas, etc.
- Gerenciadores de pacotes **NPM** e **YARN**.
- GIT (BitBucket, GitHub e GitLab), CI/CD, Jenkins e Docker.
- CSS / SASS Bootstrap, Tailwind, Material Design, etc.
- Banco de Dados **SQL**, MySQL, MariaDB, **MongoDB**, FireBase.
- Linux Servers, Nginx, Apache.
- Websockets com Socket.io e Soketi.app.
- SEO, HTML Semântico, Meta Tags, Pixel (Meta) e Tracking.

EXPERIÊNCIA PROFISSIONAL

• Movida - Aluguel de Carros (Brasil) • 11/2022 - Atualmente

Função: Programador Full Stack (Remoto)

Desenvolvimento de novas funcionalidades e manutenção em sistemas legados, utilizando diversas tecnologias como PHP, JavaScript, SQL, Jenkins, entre outros.

• ARJOS - Desenvolvimento de Sistemas LTDA • 02/2017 - Atualmente

Função: Engenheiro de Software

Prestação de serviço e consultoria em desenvolvimento de software. Atuação voltada para o desenvolvimento de websites, landing pages, aplicativos mobile, utilizando as principais tecnologias do mercado, além de avançadas técnicas de SEO e disponibilização de infraestrutura cloud.

• Bee - Desenvolvimento de Sistemas LTDA • 12/2018 - 07/2022

Função: Diretor de Tecnologia (e Sócio)

Atuação voltada ao desenvolvimento frontend utilizando os principais frameworks JavaScript do mercado. Coordenação da equipa de desenvolvedores juniores, além de fazer parte da Diretoria da empresa.

FORMAÇÃO ACADÊMICA

- Pós-graduado Lato Sensu em Arquitetura e Gestão de Infraestrutura de TI -Faculdade UNIBF (Conclusão em 2021).
- Bacharel em Direito UnP Universidade Potiguar (Conclusão em 2012).
- Certificados da área de tecnologia (Docker, Laravel, JavaScript, etc): <u>https://arturmedeiros.pages.dev</u>

QUALIFICAÇÕES E COMPETÊNCIAS

- Boa vivência com rotinas administrativas, controle de prazos e documentos, criação de relatórios gerenciais e documentação de códigos.
- Conhecimento de metodologias ágeis como Scrum e Kanban e utilização de ferramentas como Trello, Jira e Slack.
- Conhecimento avançado em prototipação de projetos utilizando wireframes e ferramentas como Figma e Photoshop.
- Inglês Nível Básico (A2).